pt-BR: Malte finalidade de uso: Notas de biscuit/tostado/amendoado; Corpo/sensação na boca; Caramelo/doçura; Ajuste de cor; Secagem/suporte de atenuação; Turbidez/sensação na boca NEIPA; Retenção de colarinho/estabilidade da espuma; Notas de torrado/café/chocolate; Aspecto defumado; Outro
cs: Účel použití sladu: Sušenkové/toastové/ořechové tóny; Tělo / plnost chuti; Karamel/sladkost; Úprava barvy; Podpora prokvašení; Zakalení / plnost chuti NEIPA; Udržení a stabilita pěny; Pražené/kávové/čokoládové tóny; Uzený charakter; Jiné
pl: Przeznaczenie użycia słodu: Nuty ciasteczkowe / tostowe / orzechowe; Pełnia / odczucie w ustach; Karmel / słodycz; Dostosowanie koloru; Odfermentowanie / wytrawność; Zmętnienie / odczucie w ustach (NEIPA); Utrzymanie / stabilność piany; Nuty palone / kawowe / czekoladowe; Charakter wędzony; Inne
hu: Maláta felhasználási célja: Kekszes/pirítósos/mogyorós jegyek; Test / szájérzet; Karamell / édesség; Színbeállítás; Szárítás/erjedés támogatása; Zavarosság / NEIPA szájérzet; Hablánc / habstabilitás; Pörkölt/kávés/csokis jegyek; Füstös karakter; Egyéb
bg-BG: Предназначение на малца: Бисквитени/препечени/ядкови нотки; Плътност/усещане в устата; Карамел/сладост; Корекция на цвета; Подпомагане на изсушаването/атенюацията; Мътност/усещане в устата за NEIPA; Задържане на пяната/стабилност на пяната; Печени/кафеени/шоколадови нотки; Пушен характер; Друго
fr: Usage prévu du malt: Notes de biscuit / de pain grillé / de noix; Corps / sensation en bouche; Caramel / douceur; Ajustement de la couleur; Séchage / support d’atténuation; Trouble / sensation en bouche NEIPA; Rétention de la mousse / stabilité de la mousse; Notes de torréfaction / de café / de chocolat; Caractère fumé; Autre
nb: Formål med maltbruk: Kjeks/ristet brød/nøtteaktige noter; Kropp/munnfølelse; Karamell/sødme; Fargejustering; Tørking/utgjæringsstøtte; Tåke / NEIPA-munnfølelse; Skumfasthet/skumstabilitet; Røstede/kaffe/sjokolade-noter; Røykt karakter; Annet
el: Σκοπός χρήσης βύνης: Νότες μπισκότου/φρυγανιάς/ξηρών καρπών; Σώμα/αίσθηση στο στόμα; Καραμέλα/γλυκύτητα; Προσαρμογή χρώματος; Υποστήριξη ξηρότητας/εξασθένησης; Θολότητα/αίσθηση NEIPA; Διατήρηση αφρού/σταθερότητα αφρού; Νότες καβουρδίσματος/καφέ/σοκολάτας; Καπνιστός χαρακτήρας; Άλλο
sl-SI: Namen uporabe slada: Note biskvita/opečenca/oreščkov; Telo/tekstura; Karamela/sladkost; Prilagoditev barve; Podpora sušenju/atenuaciji; Motnost/občutek NEIPA; Obstojnost pene; Note po praženem/kavi/čokoladi; Prekajen značaj; Drugo
ro-RO: Scopul utilizării malțului: Note de biscuit/pâine prăjită/nuci; Corpolență/textură; Caramel/dulceață; Ajustarea culorii; Uscare/susținere atenuare; Opalescență/textură NEIPA; Reținerea spumei/stabilitatea spumei; Note de prăjeală/cafea/ciocolată; Caracter afumat; Altele
es: Propósito de uso de la malta: Notas a bizcocho/pan tostado/nuez; Cuerpo/sensación en boca; Caramelo/dulzor; Ajuste de color; Soporte de secado/atenuación; Turbidez/sensación en boca NEIPA; Retención de corona/estabilidad de la espuma; Notas a tostado/café/chocolate; Carácter ahumado; Otro
sk-SK: Účel použitia sladu: Sušienkové/toustové/orechové tóny; Telo/pocit v ústach; Karamel/sladkosť; Úprava farby; Podpora prekvasenia; Zákal / pocit v ústach NEIPA; Udržanie peny / stabilita peny; Pražené/kávové/čokoládové tóny; Údený charakter; Iný
da: Maltbrugsformål: Noter af kiks/ristet brød/nødder; Krop/mundfølelse; Karamel/sødme; Farvejustering; Støtte til tørring/forgæring; Uklarhed/NEIPA-mundfølelse; Skumholdbarhed/skumstabilitet; Noter af ristning/kaffe/chokolade; Røget karakter; Andet
fi: Maltaan käyttötarkoitus: Keksi- / paahto- / pähkinäsävyt; Täyteläisyys/suutuntuma; Karamelli/makeus; Värin säätö; Kuivattava / käymistä edistävä; Sameus / NEIPA-suutuntuma; Vaahdon kesto/stabiilius; Paahto- / kahvi- / suklaasävyt; Savuisuus; Muu
de: Verwendungszweck des Malzes: Biskuit-/Toast-/Nussnoten; Körper/Mundgefühl; Karamell/Süße; Farbanpassung; Trocknung/Endvergärungsunterstützung; Trübung/NEIPA-Mundgefühl; Schaumstabilität; Röst-/Kaffee-/Schokoladennoten; Rauchnote; Sonstige
ja: 麦芽の使用目的: ビスケット/トースト/ナッツの風味; ボディ/マウスフィール; カラメル/甘み; 色の調整; ドライ感/発酵度向上; 濁り/NEIPAのマウスフィール; 泡持ち/泡の安定性; ロースト/コーヒー/チョコレートの風味; スモークの風味; その他
en: Malt usage purpose: Biscuit/toast/nutty notes; Body/mouthfeel; Caramel/sweetness; Color adjustment; Drying/attenuation support; Haze/NEIPA mouthfeel; Head retention/foam stability; Roast/coffee/chocolate notes; Smoked character; Other
pt-PT: Finalidade da utilização do malte: Notas de biscoito/tostado/noz; Corpo/sensação na boca; Caramelo/doçura; Ajuste de cor; Suporte à secagem/atenuação; Turbidez/sensação na boca NEIPA; Retenção do colarinho/estabilidade da espuma; Notas de torrado/café/chocolate; Caráter fumado; Outro
hr-HR: Namjena korištenja slada: Note biskvita / tosta / orašastih plodova; Tijelo / osjećaj u ustima; Karamela/slatkoća; Prilagodba boje; Podrška sušenju / atenuaciji; Zamućenost / osjećaj u ustima NEIPA; Zadržavanje pjene / stabilnost pjene; Note prženja / kave / čokolade; Dimljeni karakter; Ostalo
it: Scopo di utilizzo del malto: Note di biscotto/tostato/nocciola; Corpo/sensazione al palato; Caramello/dolcezza; Regolazione del colore; Supporto a secchezza/attenuazione; Torbidità/sensazione al palato NEIPA; Ritenzione della schiuma/stabilità della schiuma; Note di tostato/caffè/cioccolato; Carattere affumicato; Altro
nl: Mout gebruiksdoel: Tonen van biscuit/toast/noten; Body/mondgevoel; Karamel/zoetheid; Kleuraanpassing; Ondersteuning voor drogen/vergisting; Troebelheid/NEIPA-mondgevoel; Schuimhoudbaarheid/-stabiliteit; Tonen van branding/koffie/chocolade; Gerookt karakter; Anders
lt-LT: Salyklo naudojimo paskirtis: Biskvito / skrebučio / riešutų natos; Sodrumas / tekstūra; Karamelė / saldumas; Spalvos koregavimas; Sausumas / atenuacijos palaikymas; Drumstumas / NEIPA tekstūra; Putų išlaikymas / putų stabilumas; Skrudėsių / kavos / šokolado natos; Rūkytas pobūdis; Kita
zh-TW: 麥芽使用用途: 餅乾/烘烤/堅果風味; 酒體/口感; 焦糖/甜味; 顏色調整; 乾燥/發酵度支援; 混濁/NEIPA 口感; 泡沫持久度/泡沫穩定度; 烘焙/咖啡/巧克力風味; 煙燻特性; 其他
th: วัตถุประสงค์การใช้งานของมอลต์: กลิ่นบิสกิต/ขนมปังปิ้ง/ถั่ว; บอดี้/สัมผัสในปาก; ความหวาน/คาราเมล; ปรับสี; ช่วยเรื่องความดราย/การเปลี่ยนน้ำตาลเป็นแอลกอฮอล์; ความขุ่น/สัมผัสแบบ NEIPA; การคงตัวของฟองเบียร์/ความคงตัวของฟอง; กลิ่นคั่ว/กาแฟ/ช็อกโกแลต; บุคลิกรมควัน; อื่นๆ
zh-CN: 麦芽用途: 饼干/烘烤/坚果风味; 酒体/口感; 焦糖/甜味; 颜色调整; 干燥/发酵度支持; 浑浊/NEIPA 口感; 泡沫持久度/稳定性; 烘焙/咖啡/巧克力风味; 烟熏特性; 其他
ko: 맥아 사용 목적: 비스킷/토스트/견과류 향; 바디감/식감; 캐러멜/단맛; 색상 조절; 건조/발효도 지원; 헤이즈/NEIPA 식감; 헤드 유지력/거품 안정성; 로스팅/커피/초콜릿 향; 훈연 특징; 기타
tr: Malt kullanım amacı: Bisküvi/kızarmış ekmek/kuruyemiş notaları; Gövde/ağız hissi; Karamel/tatlılık; Renk ayarı; Kuruluk/zayıflama desteği; Bulanıklık/NEIPA ağız hissi; Köpük tutma/köpük stabilitesi; Kavrulmuş/kahve/çikolata notaları; Tütsülenmiş karakter; Diğer
vi: Mục đích sử dụng mạch nha: Hương vị bích quy/nướng/hạt; Cấu trúc/cảm giác miệng; Caramel/vị ngọt; Điều chỉnh màu sắc; Hỗ trợ độ khô/độ lên men; Độ đục/cảm giác miệng của NEIPA; Khả năng giữ bọt/độ ổn định của bọt; Hương vị rang/cà phê/socola; Đặc trưng xông khói; Khác
ru: Назначение солода: Бисквитные, поджаренные или ореховые ноты; Плотность / полнота вкуса; Карамель/сладость; Корректировка цвета; Сбраживаемость / сухость; Мутность / текстура NEIPA; Стойкость пены; Жженые, кофейные или шоколадные ноты; Копченый характер; Другое
sv: Användningsområde för malt: Toner av kex/rostat/nötter; Kropp/munkänsla; Karamell/sötma; Färgjustering; Torknings-/förjäsningsstöd; Grumlighet/NEIPA-munkänsla; Skumbildning/skumstabilitet; Toner av rostat/kaffe/choklad; Rökig karaktär; Annat